臺灣屏東地方法院刑事判決
111年度交簡上字第34號
上  訴  人  臺灣屏東地方檢察署檢察官
上  訴  人  
即  被  告  林文選

                    籍設屏東縣○○鄉○○○路000號（即屏東○○○○○○○○）

上列上訴人因被告公共危險案件，不服本院中華民國111年3月25
日111年度交簡字第376號所為之第一審刑事簡易判決（起訴案號
：臺灣屏東地方檢察署109年度偵字第147號），提起上訴，本院
管轄之第二審合議庭判決如下：
    主  文
原判決撤銷。
林文選犯不能安全駕駛動力交通工具罪，處有期徒刑參月，如易
科罰金，以新臺幣壹仟元折算壹日。
    事  實
一、林文選於民國108年12月18日19時許起至同日23時許，在屏
    東縣萬丹鄉廣安路福德祠樹下，飲用米酒半瓶後，明知吐氣
    所含酒精濃度已達每公升0.25毫克以上，不得駕駛動力交通
    工具，竟仍基於酒後駕駛動力交通工具之犯意，於翌日（19
    日）11時30分許，自上開處所，駕駛其所有之動力交通工具
    即車牌號碼00-0000號自小客車上路。嗣於108年12月19日11
    時35分許，行經屏東縣○○市○○路000巷00號旁時為警攔查，
    並於同日11時38分許，經警對林文選施以酒精濃度測試，測
    得其吐氣所含酒精濃度達每公升0.8毫克，始悉上情。
二、案經屏東縣政府警察局移送臺灣屏東地方檢察署檢察官偵查
    後起訴。
    理  由
壹、程序部分
    本判決所引用之供述證據，業據檢察官、上訴人即被告林文
    選（下稱被告）於本院審理時均表示同意作為證據（見本院
    簡上卷第54頁），且於本院審判期日依法踐行調查證據，逐
    一告以要旨時，已知其內容及性質，而皆未於言詞辯論終結
    前聲明異議，本院審酌上揭陳述作成時之情況，並無違法取
    證之瑕疵，認以之作為證據為適當，依上開規定，應認有證
    據能力。至其餘資以認定本案犯罪事實之非供述證據，經查
    無違反法定程序取得之情形，依刑事訴訟法第158條之4反面
    解釋，應均具證據能力。
貳、實體部分
一、認定事實所憑之證據及理由
　　上開犯罪事實，業據被告於原審訊問及本院審理中均坦承不
    諱，並有酒精測定紀錄表、車輛詳細資料報表、屏東縣政府
    警察局舉發違反道路交通管理事件通知單等件在卷可參（見
    偵卷第25頁、第35頁、第39至41頁），足認被告前開任意性
    自白核與事實相符，堪以採信。從而，本案事證明確，被告
    犯行洵堪認定，應予依法論科。
二、論罪
(一)按行為後法律有變更者，適用行為時之法律。但行為後之法
    律有利於行為人者，適用最有利於行為人之法律，刑法第2
    條定有明文。查被告行為後，刑法第185條之3於111年1月28
    日修正公布，並於同年月30日生效。修正前刑法第185條之3
    第1項原規定「駕駛動力交通工具而有下列情形之一者，處2
    年以下有期徒刑，得併科20萬元以下罰金」，修正後則為「
    駕駛動力交通工具而有下列情形之一者，處3年以下有期徒
    刑，得併科30萬元以下罰金」，經比較新舊法後，適用新法
    未較有利於被告，依刑法第2條第1項前段規定，應適用被告
    行為時即修正前刑法第185條之3第1項之規定。
(二)核被告所為，係犯修正前刑法第185條之3第1項第1款之不能
    安全駕駛動力交通工具罪。
三、上訴說明
(一)原審審理後，以被告不能安全駕駛動力交通工具犯行事證明
    確，予以論罪科刑，固非無見。惟被告行為後，刑法第185
    條之3經修正公布並生效，經新舊法比較後，應適用較有利
    於被告之修正前刑法第185條之3規定，業據前述，原審判決
    漏未比較新舊法而逕論以刑法第185條之3第1項第1款之罪，
    因未載明係指修正前之規定，且原審判決後附錄之論罪科刑
    法條全文亦為修正後之刑法第185條之3第1項第1款規定，原
    審顯係適用修正後刑法第185條之3第1項第1款規定對被告論
    處罪刑，自有判決適用法則不當之違法。是被告以原審判決
    量刑過重，提起上訴，雖無理由；然檢察官上訴執此指摘原
    判決違背法令，為有理由，自應由本院予以撤銷改判。
(二)爰審酌被告於飲用米酒後，吐氣所含酒精濃度達每公升0.8
    毫克，已遠逾每公升0.25毫克之法定值，仍執意駕駛自小客
    車上路，對於道路交通安全所生危害非微；又關於酒後駕車
    之危害性，政府各相關機關業以學校教育、媒體傳播等方式
    一再宣導，為時甚久，且被告前有數次酒後不能安全駕駛之
    前案紀錄（不構成累犯），應對於該項誡命知之甚詳，猶不
    知警惕，顯見其守法觀念薄弱，自應受相當之刑事非難，惟
    念其犯後尚能於原審訊問時坦承犯行，本次酒駕幸未肇事，
    復衡酌其犯罪動機、情節、於本院審理時自述之教育程度及
    家庭生活狀況（見本院簡上卷第56頁）等一切情狀，量處如
    主文所示之刑，並諭知易科罰金之折算標準。
據上論斷，應依刑事訴訟法第455條之1第1項、第3項、第369條
第1項前段、第364條、第299條第1項前段，刑法第2條第1項、第
185條之3第1項第1款（修正前）、第41條第1項，刑法施行法第1
條之1，判決如主文。
本案經檢察官陳怡利、郭姿吟提起公訴，檢察官吳政洋提起上訴
，檢察官曾馨儀到庭執行職務。
中　　華　　民　　國　　111 　年　　7 　　月　　29　　日
                  刑事第三庭    審判長法  官　鍾佩真  
　　　　　　　　　                    法  官　楊子龍
　　　　　　　　　                    法  官　黃虹蓁
以上正本證明與原本無異。
本判決不得上訴。
中　　華　　民　　國　　111 　年　　7 　　月　　29　　日
                                     書記官　林靜慧　　　　　　　　　
附錄論罪科刑法條：
修正前中華民國刑法第185條之3
駕駛動力交通工具而有下列情形之一者，處2年以下有期徒刑，
得併科20萬元以下罰金：
一、吐氣所含酒精濃度達每公升零點二五毫克或血液中酒精濃度
    達百分之零點零五以上。
二、有前款以外之其他情事足認服用酒類或其他相類之物，致不
    能安全駕駛。
三、服用毒品、麻醉藥品或其他相類之物，致不能安全駕駛。
因而致人於死者，處3年以上10年以下有期徒刑；致重傷者，處1
年以上7年以下有期徒刑。
曾犯本條或陸海空軍刑法第54條之罪，經有罪判決確定或經緩起
訴處分確定，於5年內再犯第1項之罪因而致人於死者，處無期徒
刑或5年以上有期徒刑；致重傷者，處3年以上10年以下有期徒刑
。